臺灣臺中地方法院宣示判決筆錄　　 100年度易字第2139號
聲　請　人　臺灣臺中地方法院檢察署檢察官
被　　　告　林苡甄
上列被告因賭博案件，經檢察官聲請以簡易判決處刑（100年度
速偵字第2287號），嗣經本院簡易庭認不宜簡易判決處刑，簽請
移由刑事普通庭依通常程序審理，本院依法獨任進行審判程序判
決後，裁定依法獨任進行認罪協商程序，於中華民國100年7月25
日下午16時在本院刑事第7法庭宣示判決，出席職員如下：
　　　　　　　　　　　　法　官　洪　俊　誠
　　　　　　　　　　　　書記官　施　玉　卿
　　　　　　　　　　　　通　譯　楊　紉　蕙
審判長起立朗讀判決主文、犯罪事實要旨、處罰條文、附記事項
，及告以上訴限制、期間並提出上訴狀之法院，且諭知記載其內
容：
一、主文：
    林苡甄意圖營利，聚眾賭博，處有期徒刑肆月，如易科罰金
    ，以新臺幣壹仟元折算壹日。扣案之六合彩簽注單伍張、六
    合彩號碼對照表貳本，均沒收。
二、犯罪事實要旨：
    林苡甄素行不佳，前曾犯賭博罪（未構成累犯），詎仍不知
    悔改。林苡甄復基於反覆實施賭博、供給賭博場所及聚眾賭
    博之集合犯意，自民國（下同）100年5月1日起至同年5月10
    日止，提供其位在臺中市北屯區○○○○街61號住處，作為
    簽賭場所，接受不特定賭客直接至上開住處簽賭下注，並與
    賭客對賭，而經營俗稱「六合彩」之賭博。其方式係以港式
    「2星」方式供賭客簽賭，以核對香港六合彩開獎號碼決定
    輸贏，如以新臺幣（下同）74元簽注，凡對中號碼者，「2
    星」可贏得5700元彩金，如未簽中，賭資則歸林苡甄所有，
    迄查獲止，每期約獲利1000元。嗣於100年5月12日下午4時
    30分許，為警持臺灣臺中地方法院所核發之搜索票在上址查
    獲，並扣得其所有供賭博用之六合彩簽注單5張、六合彩號
    碼對照表2本。案經臺中市政府警察局第二分局報請臺灣臺
    中地方法院檢察署檢察官偵查後，聲請以簡易判決處刑，嗣
    經本院簡易庭簽請認宜適用通常程序審理。
三、按刑事法若干犯罪行為態樣，本質上原具有反覆、延續實行
    之特徵，立法時既予特別歸類，定為犯罪構成要件之行為要
    素，則行為人基於概括之犯意，在密切接近之一定時、地持
    續實行之複次行為，倘依社會通念，於客觀上認為符合1個
    反覆、延續性之行為觀念者，於刑法評價上，即應僅成立1
    罪。學理上所稱「集合犯」之職業性、營業性或收集性等具
    有重複特質之犯罪均屬之，例如經營、從事業務、收集、販
    賣、製造、散布等行為概念者是（最高法院95年度臺上字第
    1079、4686號刑事判決意旨參照）。再按利用香港六合彩號
    碼為對獎號碼，聚集不特定之人簽賭下注，於每星期固定之
    開彩時間對獎，被告並藉之牟利，此種犯罪形態，本質上乃
    具有反覆、延續之特質，亦即聚眾賭博之目的既在於營利，
    當不止對獎賭博1次就結束，其必於每星期固定時間反覆對
    獎賭博，而對獎前讓賭客簽賭行為亦係被告聚眾賭博之延續
    ，因此每週重覆之簽賭、對獎，方屬意圖營利聚眾賭博之常
    態與典型，如有中斷應屬例外。準此，本件被告自100年5月
    1日起至100年5月12日遭查獲之日止，所為連貫、反覆經營
    多期香港六合彩賭博之行為，揆諸上開說明，其於刑法評價
    上，應認係集合多數犯罪行為而成立之獨立犯罪型態之「集
    合犯」，而僅成立1罪。又被告基於1個意圖營利之犯意，同
    時提供賭博場所、聚集多數人賭博及參與對賭等行為，係基
    於1賭博營利之犯意，達成其同一犯罪所為之各個舉動，應
    屬法律概念之1行為，其1行為觸犯上開3罪名，為想像競合
    犯，應依同法第55條前段規定，從情節較重之意圖營利聚眾
    賭博罪論處。
四、處罰條文：
    刑法第二百六十六條第一項前段、第二百六十八條、第五十
    五條前段、第四十一條第一項前段、第三十八條第一項第二
    款，刑法施行法第一之一條第一項、第二項前段。
五、附記事項：無。
六、協商判決除有刑事訴訟法第四百五十五條之四第一項第一款
    於本訊問程序終結前，被告撤銷協商合意或檢察官撤回協商
    聲請者；第二款被告協商之意思非出於自由意志者；第四款
    被告所犯之罪非第四百五十五條之二第一項所定得以聲請協
    商判決者；第六款被告有其他較重之裁判上一罪之犯罪事實
    者；第七款法院認應諭知免刑或免訴、不受理者情形之一，
    及違反同條第二項「法院應於協商合意範圍內為判決；法院
    為協商判決所科之刑，以宣告緩刑或二年以下有期徒刑、拘
    役或罰金為限」之規定者外，不得上訴。
七、本件如得上訴，而如不服本件判決，得自收受宣示判決筆錄
    送達之日起十日內，向本院提出上訴書狀，上訴於第二審法
    院。
中    華    民    國   100    年    7     月    25    日
                        臺灣臺中地方法院刑事第七庭
                                書記官  施  玉  卿
                                法  官  洪  俊  誠
上正本證明與原本無異。
                                書記官  施  玉  卿
中    華    民    國   100    年    7     月    25    日
附錄論罪科刑實體法條文：
中華民國刑法第266條（普通賭博罪與沒收物）：
在公共場所或公眾得出入之場所賭博財物者，處 1 千元以下罰
金。但以供人暫時娛樂之物為賭者，不在此限。
（罰金部份業經刑法施行法第一條之一第二項前段提高30倍為新
台幣3萬元）
當場賭博之器具與在賭檯或兌換籌碼處之財物，不問屬於犯人與
否，沒收之。
中華民國刑法第268條（圖利供給賭場或聚眾賭博罪）：
意圖營利，供給賭博場所或聚眾賭博者，處 3 年以下有期徒刑
，得併科3千元以下罰金。
（罰金部份業經刑法施行法第一條之一第二項前段提高30倍為新
台幣9萬元）
刑法施行法第一之一條（95年06月14日修正）：
中華民國九十四年一月七日刑法修正施行後，刑法分則編所定罰
金之貨幣單位為新臺幣。
九十四年一月七日刑法修正時，刑法分則編未修正之條文定有罰
金者，自九十四年一月七日刑法修正施行後，就其所定數額提高
為三十倍。但七十二年六月二十六日至九十四年一月七日新增或
修正之條文，就其所定數額提高為三倍。